臺灣桃園地方法院民事裁定
111年度壢簡字第303號
原      告  朱信元  
訴訟代理人  朱淳甄  
被      告  徐國威  

上列當事人間請求遷讓房屋等事件，本院裁定如下：
    主    文
原告應於本裁定送達後五日內，補繳裁判費新臺幣壹仟伍佰伍拾
元，逾期未補正，即裁定駁回本件訴訟。
    理    由
一、按提起民事訴訟，應依民事訴訟法第77條之13規定繳納裁判
    費，此為必備之程式；原告起訴不合程式或不備其他要件者
    ，法院應以裁定駁回之，但其情形可以補正者，審判長應定
    期間先命補正，民事訴訟法第249 條第1 項第6 款及但書分
    別定有明文。次按訴訟標的之價額，由法院核定；核定訴訟
    標的之價額，以起訴時之交易價額為準；以一訴主張數項標
    的者，其價額合併計算之。但所主張之數項標的互相競合或
    應為選擇者，其訴訟標的價額，應依其中價額最高者定之；
    以一訴附帶請求其孳息、損害賠償、違約金或費用者，不併
    算其價額，民事訴訟法第77條之1 第1 項、第2 項前段、第
    77條之2第1項、第2項定有明文。再按房屋及土地為各別之
    不動產，各得單獨為交易之標的，故房屋所有人對無權占有
    人請求遷讓交還房屋之訴，應以房屋起訴時之交易價額，核
    定其訴訟標的之價額，不得併將房屋坐落土地之價額計算在
    內。而房屋所有人倘附帶請求給付相當於租金之不當得利，
    亦不得併算其價額，此有最高法院102年度台抗字第429號民
    事裁定意旨可據。
二、本件原告起訴請求被告應遷讓返還門牌號碼桃園市○鎮區○○
    路000號4樓之1房屋（下稱系爭房屋），其訴訟標的價額應
    以系爭房屋起訴時之交易價額定之，而系爭房屋課稅現值為
    新臺幣（下同）127,200元，此有系爭房屋稅籍證明書在卷
    可查（見本院卷第29頁）。另原告亦主張被告應給付積欠租
    金18,000元及租約終止之翌日起至騰空返還系爭房屋之日止
    ，按月給付相當租金不當得利。原告請求積欠租金部分應併
    算價額，而相當租金不當得利部分依前開所述係屬附帶請求
    ，而不併算其價額。揆諸首開說明，本件訴訟標的價額暫核
    定為145,200元（計算式：127,200+18,000元=145,200元）
    ，應徵第一審裁判費1,550元，原告起訴時未繳納，從而，
    原告起訴之程式顯有欠缺，茲依民事訴訟法第249條第1項但
    書之規定，命原告於收受本裁定送達後5日內補繳裁判費1,5
    50元，逾期未補正，即駁回原告之訴，特此裁定。
中　　華　　民　　國　　111 　年　　5 　　月　　18　　日
                  中壢簡易庭      法  官  張博鈞
以上為正本係照原本作成。
如不服本裁定關於核定訴訟標的金額部分，應於送達後10日內，
向本院提出抗告狀及表明抗告理由（附繕本），並繳納抗告費新
臺幣1,000 元。　　　　　　　　　
中　　華　　民　　國　　111 　年　　5 　　月　　18　　日
                                  書記官  張季容